臺灣士林地方法院刑事判決　　　　　　　　　　　　　九十年度簡上字第一八三號
　　公　訴　人　臺灣士林地方法院檢察署檢察官
　　上　訴　人
　　即　被　告　甲○○
　　　　　　　　乙○○
右上訴人因傷害等案件，不服本院簡易庭九十年度簡字第一二一０號中華民國九十年
十月三十日第一審刑事簡易判決（起訴案號：九十年度偵字第三七九九號），提起上
訴，本院管轄之第二審合議庭判決如左：
    主  文
上訴駁回。
    事  實
一、甲○○於民國八十九年七月二十九日上午十一時三十五分許，在台北縣汐止市○
    ○路○段六八七巷五七弄一六號前，因認渠所駕駛之車號Ｔ六—九０六號營小客
    車遭乙○○駕駛之ＬＥ—三八七五號自小客車擋路，二人發生口角，竟各基於傷
    害之犯意，相互徒手毆打，經圍觀者將二人拉開後，甲○○仍未作罷，以電話聯
    絡姓名年籍不詳之成年男子至現場，另與該男子基於共同毀損之犯意聯絡，由該
    男子持不詳之長柄狀物（長約三、四十公分）砸毀乙○○所有之前開ＬＥ—三八
    七五號自小客車後擋風玻璃窗，足生損害於乙○○，而乙○○則受有手肘、臉部
    、右腳擦傷及胸部挫傷之傷害，甲○○受有手腳四肢輕微擦傷之傷害。
二、案經被害人甲○○、乙○○分別訴由台北縣警察局汐止分局報告臺灣士林地方法
    院檢察署檢察官偵查後聲請簡易判決處刑。
    理  由
一、（一）傷害部分：
    訊據被告甲○○、乙○○對於右揭因停車紛糾而互毆之事實坦承不諱，核與其二
    人互相之指述及現場目擊證人陳萱、社區住戶蘇芸慧及社區主任委員陳德華於警
    詢、偵查中證述之情節相符，被告二人分別受有傷害乙情，亦有驗傷診斷書二紙
    在卷可稽。被告乙○○雖另辯稱：我出手毆打被告甲○○是出於正當防衛云云。
    然按「正當防衛必須對於現在不法之侵害始得為之，侵害業已過去，即無正當防
    衛可言。至彼此互毆，又必以一方初無傷人之行為，因排除對方不法之侵害而加
    以還擊，始得以正當防衛論。故侵害已過去後之報復行為，與無從分別何方為不
    法侵害之互毆行為，均不得主張防衛權」，最高法院三十年上字第一０四０號判
    例可資參照。經查，被告乙○○自承是被告甲○○先打伊，伊才反擊；是甲○○
    先打伊，伊才下車打甲○○，和甲○○扭打在一起等語（本院九十一年三月二十
    九日訊問筆錄），足認被告乙○○毆打被告甲○○，係屬侵害已過去後之行為，
    核與正當防衛之要件有間，綜上，被告二人之傷害犯行應堪認定。
    （二）毀損部分：
    訊據被告甲○○雖矢口否認與不詳姓名男子共同涉有毀損犯行，辯稱：當時眼鏡
    被砸破後就看不清楚，並沒有打電話叫人砸車，伊不知道乙○○的汽車怎麼破的
    云云。然查，告訴人乙○○之汽車後擋風玻璃窗遭砸毀之情，有照片三幀附卷可
    證，而被告甲○○與告訴人乙○○甫發生爭執互毆之後，被告甲○○即以行動電
    話聯絡他人，隨即來了一位不詳姓名之成年男子，持不詳之長柄狀物砸告訴人乙
    ○○之汽車後擋風玻璃窗，砸完後旋即逃逸之事實，業據現場目擊證人陳萱、蘇
    芸慧及（見偵查卷第十二頁背面，第二十一、二十二頁、第二十六頁至第三十頁
    背面、第三十三頁背面、第三十四頁）陳德華證稱在卷，徵諸被告甲○○與乙○
    ○甫生爭執後，旋即來了一名男子砸車，以事件之緊密關連性以觀，若非被告甲
    ○○示意該不詳男子為之，何以如此？況且，目擊證人蘇芸慧、陳德華與二造均
    無利害關係，其證詞亦無偏袒告訴人乙○○之動機，而其證詞亦與其他事證相符
    ，堪信為真實，綜上，事證明確，被告甲○○毀損之犯行已堪認定。
二、核被告甲○○、乙○○二人所為，均係犯刑法第二百七十七條第一項之傷害罪。
    被告乙○○另犯刑法第三百五十四條之毀損罪。被告甲○○與不詳姓名之成年男
    子間，就毀損犯行，有犯意之聯絡及行為之分擔，均為共同正犯。被告甲○○所
    犯上開二罪，犯意各別，行為互殊，所犯構成要件不同，應分論併罰。原審判決
    依告訴人之指訴、證人陳萱、蘇芸慧及陳德華之證述、驗傷診斷書及汽車毀損照
    片等認被告二人罪證明確，爰引刑事訴訟法第四百四十九條第一項前段、第三項
    、第四百五十四條第二項，刑法第二條第一項前段、第二十八條、第二百七十七
    條第一項、第三百五十四條、第四十一條第一項前段、第五十一條第六款，罰金
    罰鍰提高標準條例第一條前段、第二條之規定，判處被告二人拘役之刑，並均諭
    知易科罰金之折算標準，認事用法並無不當，而本院審酌被告二人犯罪之動機、
    手段，犯罪時所受之刺激、二人傷害之程度、犯罪所生之損害，及犯罪後態度等
    一切情狀，認原審量刑亦稱妥適，上訴意旨執以被告甲○○未參與毀損、被告乙
    ○○乃出於正當防衛云云為主張，尚非的論，被告二人提起本件上訴，核非可採
    ，其上訴為無理由，應予駁回。
三、被告乙○○經合法傳喚無正當理由不到庭，故不待其陳述逕行判決。
據上論斷，應依刑事訴訟法第四百五十五條之一第一項、第三項、第三百六十八條、
第三百七十一條，判決如主文。
本案經檢察官呂文忠到庭執行職務
中      華      民      國      九十一      年    九    月    二十七    日
                                  臺灣士林地方法院刑事第二庭
                                      審判長法  官  杜  惠  錦
                                            法  官  李  建  忠
                                            法  官  王  梅  英
右正本證明與原本無異。
本判決不得上訴。
                                            書記官  方  淩  貞
中      華      民      國      九十一      年    十    月      一      日
附錄本判決論罪科刑依據之法條：
中華民國刑法第二百七十七條第一項：
傷害人之身體或健康者，處三年以下有期徒刑，拘役或一千元以下罰金。
刑法第三百五十四條：
毀棄、損壞前二條以外之他人之物或致令不堪用，足以生損害於公眾或他人者，處二
年以下有期徒刑、拘役或五百元以下罰金。
